【裁判字號】    99,審訴,1775
【裁判日期】    990813
【裁判案由】    毒品危害防制條例
【裁判全文】
臺灣高雄地方法院刑事判決            99年度審訴字第1775號
公  訴  人  臺灣高雄地方法院檢察署檢察官
被      告  甲○○
上列被告因毒品危害防制條例案件，經檢察官提起公訴（99年度
毒偵字第2195號），被告於準備程序中就被訴事實為有罪之陳述
，經本院告知簡式審判程序之旨，並聽取被告與公訴人之意見後
，本院合議庭裁定由受命法官獨任進行簡式審判程序，判決如下
：
    主  文
甲○○犯施用第一級毒品罪，累犯，處有期徒刑拾壹月，扣案之
海洛因陸包（驗餘淨重共壹點參公克，含包裝袋陸只）均沒收銷
燬之；又犯施用第二級毒品罪，累犯，處有期徒刑伍月，扣案之
甲基安非他命參包（驗餘淨重共零點柒壹陸公克，含包裝袋參只
）均沒收銷燬之。應執行有期徒刑壹年參月，扣案之海洛因陸包
（驗餘淨重共壹點參公克，含包裝袋陸只）、甲基安非他命參包
（驗餘淨重共零點柒壹陸公克，含包裝袋參只）均沒收銷燬之。
    事實及理由
一、犯罪事實：
    甲○○於民國85年間，因違反麻醉藥品管理條例、肅清煙毒
    條例等案件，分別經本院以85年度訴字第2018號判處有期徒
    刑3年1月、3月，並定應執行有期徒刑3年2 月確定；經臺灣
    高等法院高雄分院以86年度上訴字第1657 號判處有期徒刑3
    年6 月、8 月確定，經裁定應執行有期徒刑4 年確定，上開
    應執行刑有期徒刑3 年2 月、4 年接續執行，於88年8 月19
    日假釋出監，其假釋嗣經撤銷，殘刑4 年1 月又18日於95年
    4 月4 日執行完畢。又於96年間，因施用毒品案件，經裁定
    送觀察勒戒，因有繼續施用毒品傾向，經本院以96年度毒聲
    字第1854號裁定令入戒治處所施以強制戒治，於97年9 月10
    日停止執行釋放出所，並經臺灣高雄地方法院檢察署檢察官
    以97年度戒毒偵字第438 號為不起訴處分確定。詎仍不知悔
    改，分別基於施用第一級毒品海洛因、第二級毒品甲基安非
    他命之犯意，於99年3 月18日上午6 時許，在高雄市左營區
    ○○○街72巷6 號之住處房間內，將海洛因加水注射靜脈之
    方式，施用第一級毒品海洛因1 次，另將甲基安非他命置於
    錫箔紙上以燒烤後吸食煙霧之方式，施用第二級毒品甲基安
    非他命1 次。嗣於99年3 月18日下午4 時45分，經警持搜索
    票前往高雄市左營區○○○街72巷6 號執行搜索，並當場扣
    得其施用剩餘之第一級毒品海洛因6 包（驗餘淨重共1.3 公
    克，含包裝袋6 只）及第二級毒品甲基安非他命3 包（驗餘
    淨重共0.716 公克，含包裝袋3 只），復徵得其同意後採尿
    送驗，結果呈嗎啡、可待因、甲基安非他命及安非他命陽性
    反應，始悉上情。
二、證據名稱：
  1.高雄市立凱旋醫院99年4月8日濫用藥物尿液檢驗報告、高雄
    市政府警察局左營分局毒品案嫌疑人尿液代碼與姓名對照表
    各1份。
  2.法務部調查局99年4 月7 日調科壹字第09923008040 號濫用
    藥物實驗室鑑定書1 份、扣案之海洛因6 小包（合計淨重1.
    33公克，驗餘淨重共計1.3 公克，含裝袋6 只）。
  3.高雄醫學大學附設中和紀念醫院9906-91 、9906-92 、9906
    -93 號檢驗報告、扣案之甲基安非他命3 小包（驗前淨重共
    計0.731公克，驗餘淨重共計0.716公克，含包裝袋3 只）。
  4.被告之自白。
三、論罪：
    海洛因為毒品危害防制條例第2 條第2 項第1 款規定之第一
    級毒品，甲基安非他命則為同條項第2 款規定之第二級毒品
    ，是核被告所為，係犯毒品危害防制條例第10 條第1項施用
    第一級毒品罪、第2 項施用第二級毒品罪。被告持有毒品後
    ，進而施用，其持有毒品之低度行為均應被施用之高度行為
    所吸收，不另論其持有第一級、第二級毒品罪。被告有犯罪
    事實欄所述經判處有期徒刑並執行完畢之情形，此有臺灣高
    等法院被告前案紀錄表在卷可佐，其於徒刑執行完畢5 年之
    內故意再犯本件有期徒刑以上之罪，均為累犯，應依法加重
    其刑。被告所犯上開2 罪，犯意各別，行為互殊，應予分論
    併罰。
四、科刑：
  1.爰審酌施用毒品之行為不僅戕害自身身心健康，亦間接影響
    社會治安，被告前經觀察、勒戒、強制戒治後，仍未能戒斷
    毒癮，另考量被告犯後坦承犯行、扣案毒品之數量及其前科
    等一切情狀，及參考檢察官求刑之意見，分別量處如主文所
    示之刑，並定應執行刑。
  2.扣案之白色粉末6 包（合計淨重1.33公克，驗餘淨重共計1.
    3 公克，含裝袋6 只），係屬第一級毒品海洛因，而扣案之
    晶體3 包（驗前淨重共計0.731 公克，驗餘淨重共計0.716
    公克，含包裝袋3 只），確為第二級毒品甲基安非他命，此
    分別有前開法務部調查局濫用藥物實驗室鑑定書及高雄醫學
    大學附設中和紀念醫院檢驗報告在卷可稽，裝盛該等毒品之
    包裝袋共9 只，其中亦含有無法析離之第一級毒品海洛因或
    第二級毒品甲基安非他命，均應依毒品危害防制條例第18條
    第1 項前段規定諭知沒收銷燬之；鑑驗耗用之毒品海洛因及
    甲基安非他命既已滅失，則無庸再予宣告沒收銷燬，附此敘
    明。
據上論斷，應依刑事訴訟法第273 條之1 第1 項、第299 條第1
項前段，毒品危害防制條例第10條第1 項、第2 項、第18條第1
項前段，刑法第11條、第47條第1 項、第51條第5 款、第9 款，
判決如主文。
本案經檢察官乙○○到庭執行職務。
中    華    民    國    99    年    8     月    13    日
                  刑事第十庭    法  官  蔡書瑜
以上正本證明與原本無異。
如不服本判決應於收受送達後10日內向本院提出上訴書狀，並應
敘述具體理由；如未敘述上訴理由者，應於上訴期間屆滿後20日
內向本院補提理由書（均須按他造當事人之人數附繕本）「切勿
逕送上級法院」。
中    華    民    國    99    年    8     月    13    日
                                 書記官  楊明月
附錄：論罪法條
毒品危害防制條例第10條
施用第一級毒品者，處 6 月以上 5 年以下有期徒刑。
施用第二級毒品者，處 3 年以下有期徒刑。

司法院資訊處製作；財團法人民間司法改革基金會備份。
